臺灣宜蘭地方法院刑事判決
　　九十三年度訴字第三四七號
　　公　訴　人　臺灣宜蘭地方法院檢察署檢察官
　　被　　　告　甲○○　男　四.
上列被告因毒品危害防制條例案件，經檢察官提起公訴（九十三
年度毒偵字第五八一號），及移送併辦（臺灣宜蘭地方法院檢察
署：九十三年度毒偵字第七七０號、第一二００號），而被告就
被訴及移送併辦之事實，為有罪之陳述，故本件由合議庭裁定以
簡式審判程序進行，本院判決如下：
    主  文
甲○○連續施用第一級毒品，累犯，處有期徒刑壹年貳月。
扣案之第一級毒品海洛因壹包（淨重零點參陸公克）及分裝袋內
殘留之第一級毒品海洛因殘渣，均沒收銷燬之。
    事  實
一、甲○○前因施用毒品案件，經本院以八十七年度易字第三０
    五號裁定送觀察勒戒後，因認無繼續施用毒品之傾向，經本
    院於民國八十七年十一月二十四日為免刑之判決，又因施用
    毒品案件，經本院以八十八年度毒聲字第六八九號裁定送觀
    察勒戒後，因認無繼續施用毒品之傾向，經臺灣宜蘭地方法
    院檢察署檢察官於八十八年十月十四日以八十八年度毒偵字
    第二五六號、八十八年度毒偵緝字第二十七號為不起訴處分
    確定。復因施用毒品案件，經本院以八十九年度易字第五０
    二號判決判處有期徒刑八月確定，於九十一年六月五日入監
    執行，於九十二年二月四日執行完畢，又因施用毒品案件，
    經本院以九十年度易字第四八八號、九十年度訴字第四三五
    號判處有期徒刑十月、十月確定，並定執行刑為一年六月，
    於九十二年二月五日接續執行，於九十三年一月二十日假釋
    出監。詎仍不知悔過斷癮，又基於施用第一級及第二級毒品
    之概括犯意，自九十三年六月二十一日起至九十三年十月十
    七日中午某時止，連續在宜蘭縣二結之西雅圖旅館內，以將
    第一級毒品海洛因及第二級毒品安非他命摻在玻璃球內以火
    燒烤之方式，同時施用第一級毒品海洛因及第二級毒品安非
    他命多次。嗣先後於九十三年六月二十八日下午五時許、九
    十三年十月十九日晚間九時五十五分許，為警採集其尿液送
    驗後查獲，並分別扣得第一級毒品海洛因一包（毛重零點三
    公克）、海洛因殘渣袋一小包、分裝袋一包（內有三十個小
    袋）。
二、案經宜蘭縣警察局羅東分局報請臺灣宜蘭地方法院檢察署檢
    察官偵查起訴；及宜蘭縣警察局羅東分局報告及宜蘭縣警察
    局移送臺灣宜蘭地方法院檢察署檢察官偵查後移送本院併辦
    。
    理  由
一、上揭事實，業據被告甲○○於本院審判期日坦承不諱，且被
    告前揭各次為警查獲當日採集之尿液經檢驗結果，確呈嗎啡
    及甲基安非他命陽性反應，此有慈濟大學濫用藥物檢驗中心
    檢驗總表及宜蘭縣警察局羅東分局嫌犯尿液送驗姓名、編號
    對照表、宜蘭縣警察局刑警隊偵辦第一、二級毒品案件犯罪
    嫌疑犯尿液送驗編號、姓名對照表在卷可稽。而扣案之白粉
    經送檢驗，含有第一級毒品海洛因之成分，淨重零點三六公
    克，此有法務部調查局鑑定通知書在卷可考，復有第一級毒
    品海洛因、殘渣袋、分裝袋扣案可資參佐，核均與前開任意
    性自白之事實相符，堪信為真實。又被告前因施用毒品案件
    ，經本院以八十七年度易字第三０五號裁定送觀察勒戒後，
    因認無繼續施用毒品之傾向，經本院於八十七年十一月二十
    四日為免刑之判決，又因施用毒品案件，經本院以八十八年
    度毒聲字第六八九號裁定送觀察勒戒後，因認無繼續施用毒
    品之傾向，經臺灣宜蘭地方法院檢察署檢察官於八十八年十
    月十四日以八十八年度毒偵字第二五六號、八十八年度毒偵
    緝字第二十七號為不起訴處分確定，此有臺灣高等法院被告
    全國前案紀錄表在卷可按，本件事證明確，被告前經觀察勒
    戒，經本院為免刑判決及經檢察官為不起訴處分後，五年內
    再為施用毒品之犯行堪以認定。
二、按毒品危害防制條例第二條將具成癮性、濫用性及對社會危
    害性之麻醉藥品與其製品及影響精神物質與其製品列為毒品
    ，並將海洛因、安非他命列為毒品危害防制條例第二條第二
    項第一款、第二款之第一級、第二級毒品。核被告甲○○所
    為，係犯毒品危害防制條例第十條第一項之施用第一級毒品
    及第二項之施用第二級毒品罪。其非法施用第一級毒品海洛
    因及第二級毒品安非他命前後非法持有海洛因及安非他命之
    低度行為，為其非法施用之高度行為所吸收，不另論罪。被
    告多次施用第一級毒品海洛因及第二級毒品安非他命犯行之
    時間緊接、犯意概括，所犯罪名相同，應依連續犯之規定，
    以一罪論，並加重其刑。被告以一施用行為，同時施用第一
    級毒品海洛因及第二級毒品安非他命，觸犯構成要件不同之
    罪名，為想像競合犯，應從一重之連續施用第一級毒品罪論
    處。查被告前因施用毒品案件，經本院以八十九年度易字第
    五０二號判決判處有期徒刑八月確定，於九十一年六月五日
    入監執行，於九十二年二月四日執行完畢，有卷附臺灣高等
    法院被告全國前案紀錄表可按，其受有期徒刑之執行完畢，
    五年以內，再犯有期徒刑以上之罪，為累犯，依法加重其刑
    。爰審酌施用毒品，對個人身心戕害甚鉅，且被告前業因施
    用毒品案件經法院判處有期徒刑確定，嗣又犯同罪，足見其
    顯未因前所受處分而決心改過；惟念其犯後尚能於審理中坦
    承犯行，及其本件施用毒品行為之時間長短、次數多寡、情
    節輕重等一切情狀，量處如主文所示之刑。
三、扣案之第一級毒品海洛因一包及殘渣袋上殘留之海洛因殘渣
    ，均係被告持有之第一級毒品，此據被告供承在卷，不問屬
    於犯人與否，均依毒品危害防制條例第十八條第一項前段規
    定諭知沒收銷燬之。至扣案之分裝袋一包（內有三十個小袋
    ），固為被告所有，然無證據證明為供施用毒品所用之物，
    爰不為沒收之諭知。至被告自承使用玻璃球施用毒品，然該
    玻璃球並未扣案，業已滅失，亦不為沒收之諭知，附此說明
    。
據上論斷，應依刑事訴訟法第二百九十九條第一項前段，毒品危
害防制條例第十條第一項、第二項、第十八條第一項前段，刑法
第十一條前段、第五十五條、第五十六條、第四十七條，判決如
主文。
本案經檢察官鄭雅方到庭執行職務
中　　華　　民　　國　　93　　年　　12　　月　　31　　日
                              臺灣宜蘭地方法院刑事第二庭
                                  法  官  鄭貽馨
本正本證明與原本無異。
如不服本判決，應於判決送達後十日內，向本院提出上訴狀。 (
並附繕本)
                                  書記官  陳蒼仁
中　　華　　民　　國　　93　　年　　12　　月　　31　　日
附錄論罪法條毒品危害防制條例第十條施用第一級毒品者，處六
月以上五年以下有期徒刑。
施用第二級毒品者，處三年以下有期徒刑。
